【裁判字號】    94,易,1160
【裁判日期】    950417
【裁判案由】    竊盜
【裁判全文】
臺灣士林地方法院刑事判決              94年度易字第1160號
公  訴  人  臺灣士林地方法院檢察署檢察官
被      告  乙○○
上列被告因竊盜案件，經檢察官提起公訴（94年度偵字第10014
號），經被告於準備程序中就被訴事實為有罪之陳述，本院合議
庭裁定由受命法官獨任以簡式審判程序進行審理，並判決如下：
    主  文
乙○○連續攜帶兇器竊盜，處有期徒刑捌月，緩刑貳年。扣案之
機車大鎖壹個、園藝剪刀壹支、鑰匙壹支均沒收。
    事  實
一、乙○○基於意圖為自己不法所有之概括犯意，於民國94年9
    月18日凌晨2 時10分許，騎乘車牌號碼LE5-333號重型機車
    行經臺北市○○區○○路3 段，見停放路邊之車輛無人看管
    ，竟攜帶其所有客觀上足以對人之身體、生命造成危害之兇
    器之機車大鎖1 個、園藝剪刀1 支及自備之鑰匙1 支，連續
    於(一)94年9 月18日凌晨2 時10分許，於上開路段211 號對面
    ，敲破甲○○所有之車牌號碼2C-1153 號自用小客車之前車
    窗玻璃及右車門手把上方邊條（毀損部分業據甲○○撤回告
    訴），擬進入車內竊取財物時，為甲○○當場發現，乙○○
    旋即騎車逃逸，致未得逞；(二)復承前同一犯意，於94年9 月
    18日凌晨2 時15分許，於上開路段267 號前，打破丁○○所
    有之車牌號碼EX-3400 號自用小客車之右前車窗（毀損部分
    業據丁○○撤回告訴），並進入車內竊取新臺幣（下同）14
    4 元得手；(三)繼又於94年9 月18日凌晨2 時20分許，於上開
    路段280 巷口附近，打破丙○○所有之車牌號碼DW-1839 號
    自用小客車之前車窗玻璃及左前窗擋雨板（毀損部分業據丙○○撤回告訴），進入車內翻動財物欲行竊之際，為丙○○
    發覺，聯合其子李進興2 人共同將乙○○扭送警局究辦，並
    當場扣得乙○○所有之機車大鎖1 個、園藝剪刀1 支及鑰匙
    1 支。
二、案經台北市政府警察局士林分局報請台灣士林地方法院檢察
    署檢察官偵查起訴。
    理  由
壹、程序事項：
    本件被告乙○○所犯並非死刑、無期徒刑、最輕本刑為3 年
    以上有期徒刑之罪或高等法院管轄第一審案件，其於準備程
    序進行中，先就被訴事實為有罪之陳述，經告知其簡式審判
    程序之旨，並聽取公訴人及被告之意見後，本院合議庭依刑
    事訴訟法第273 條之1 第1 項之規定，裁定由受命法官獨任
    進行簡式審判程序，合先敘明。
貳、實體事項：
一、按被告以外之人於審判外之言詞或書面陳述，除法律有規定
    者外，不得作為證據。前項規定，於法院以簡式審判程序或
    簡易判決處刑者，不適用之，刑事訴訟法第159 條定有明文
    。
二、上開事實有下列證據足以證明：
(一)被告之自白：被告乙○○於警詢、檢察官偵查、本院準備程
    序及審理中自白上述犯罪事實，其任意自白核與下列事證相
    符，自應採為證據。
(二)被害人甲○○於警詢指述：其所有之小客車遭被告破壞欲竊
    取財物，經其大喊制止，被告始騎乘機車逃逸之事實（詳見
    偵查卷第10至11頁警詢筆錄）。
(三)被害人丁○○於警詢指述：其所有之小客車遭被告敲破玻璃
    ，並竊得車內零錢之事實（詳見偵查卷第12至13頁警詢筆錄
    ）。
(四)被害人丙○○於警詢指述：其發覺小客車車窗玻璃遭被告敲
    破，被告並於車內前座翻動財物，其遂與其子共同將被告抓
    住報警處理之事實（詳見偵查卷第15至16頁警詢筆錄）。
(五)贓物認領保管單1 份、現場照片18張、贓物照片2 張（詳見
    偵查卷第27、33至42頁）。
(六)扣案之機車大鎖1 個、園藝剪刀1 支、鑰匙1 支及上開證物
    之照片2 張：被告用以破壞被害人小客車，進入車內行竊財
    物所使用之工具。
(七)綜上積極證據，上述犯罪事實已得確切之證明，被告犯行堪
    以認定，應依法論罪科刑。
三、論罪科刑之理由：
(一)按刑法第321 條第1 項第3 款之攜帶兇器竊盜罪，係以行為
    人攜帶兇器竊盜為其加重條件，此所謂兇器，其種類並無限
    制，凡客觀上足對人之生命、身體、安全構成威脅，具有危
    險性之兇器均屬之，且祇須行竊時攜帶此種具有危險性之兇
    器為已足，並不以攜帶之初有行兇之意圖為必要，最高法院
    79年台上字第5253號判例可資參照。經查，扣案之機車大鎖
    、園藝剪刀等行竊工具均係金屬製品，質地堅硬、尖銳，若
    持之強暴、脅迫、抵抗，依一般社會觀念，足使人之生命、
    身體安全受有危害，堪認為兇器。又按刑法上竊盜罪既遂未
    遂區分之標準，係採權力支配說，即行為人將竊盜之客體，
    移入一己實力支配之下者為既遂，若著手於竊盜，而尚未脫
    離他人之持有，或未移入一己實力支配之下者，則為未遂（
    最高法院84年度台上字第2256號裁判意旨可參）。
(二)核被告所為，係犯刑法第321 條第1 項第3 款之攜帶兇器竊
    盜既遂罪及同法第321 條第2 項、第1 項第3 款之攜帶兇器
    竊盜未遂罪。
(三)被告已著手於犯罪行為之實行而不遂，為未遂犯，應依刑法
    第26條前段規定減輕其刑。
(四)被告先後2 次攜帶兇器竊盜未遂及1 次攜帶兇器竊盜既遂犯
    行，時間緊接，犯罪基本構成要件相同，顯係以概括犯意反
    覆為之，為連續犯，應依刑法第56條之規定論以較重之連續
    攜帶兇器竊盜既遂一罪，依法加重其刑，並依刑法第71條第
    1 項規定，先加後減之。
(五)爰審酌被告乙○○並無任何前科紀錄，有臺灣高等法院被告
    前案紀錄表在卷可稽，素行尚佳，惟其正值青壯，竟不思以
    正當途徑賺取財富，所竊物品之價值非鉅，及犯後坦承犯行
    ，態度尚稱良好等一切情狀，量處如主文所示之刑。
(六)又被告未曾受有期徒刑以上刑之宣告，此有臺灣高等法院被
    告前案紀錄表1 份附卷可按，其因一時失慮，致罹刑章，事
    後已坦承犯行，並與被害人甲○○、丁○○、丙○○達成和
    解，有和解書1 紙存卷可憑，態度良好，經此次罪刑之宣告
    ，當知所警惕，信無再犯之虞，本院認所宣告之刑以暫不執
    行為適當，併諭知緩刑2年，以啟自新。
(七)扣案之機車大鎖1 個、園藝剪刀1 支、鑰匙1 支，為被告所
    有且係供犯本件竊盜案件所用之物，業據被告於本院審理時
    供承在卷，應依刑法第38條第1 項第2 款之規定沒收。
四、應適用之法律：
    刑事訴訟法第273 條之1 第1 項、第310 條之2 、第454 條
    第1 項、第299 條第1 項前段，刑法第56條、第321 條第1
    項第3 款、第26條前段、第74條第1 款、第38條第1 項第2
    款，判決如主文。
五、如不服本件判決，得自收受判決送達之日起10日內，向本院
    提出上訴書狀，上訴於第二審法院。
本案經檢察官鄭嘉欣到庭執行職務。
中    華    民    國    95    年    4     月    17    日
                  刑事第三庭法  官  汪梅芬
以上正本證明與原本無異。
如不服本判決應於送達後10日內，向本院提出上訴。
                            書記官  張成龍
中    華    民    國    95    年    4     月    17    日
附錄論罪法條：
刑法第321條第1項3款
中華民國刑法第321條
犯竊盜罪而有左列情形之一者，處六月以上、五年以下有期徒刑
：
一、於夜間侵入住宅或有人居住之建築物、船艦或隱匿其內而犯
    之者。
二、毀越門扇、牆垣或其他安全設備而犯之者。
三、攜帶兇器而犯之者。
四、結夥三人以上而犯之者。
五、乘火災、水災或其他災害之際而犯之者。
六、在車站或埠頭而犯之者。
前項之未遂犯罰之。


司法院資訊處製作；財團法人民間司法改革基金會備份。
